【裁判字號】    96,訴,4522
【裁判日期】    970305
【裁判案由】    毒品危害防制條例
【裁判全文】
臺灣高雄地方法院刑事判決              96年度訴字第4522號
    公  訴  人  臺灣高雄地方法院檢察署檢察官
    被      告  甲○○
    選任辯護人  劉家榮律師
上列被告因違反毒品危害防制條例案件，經檢察官提起公訴（96
年度偵字第26075 號），本院判決如下：
    主  文
甲○○犯販賣第二級毒品罪貳罪，各處有期徒刑柒年貳月，扣案
如附表一編號1 、2 、附表二編號1 、2 、3 、4 、5 、6 、7
、8 、9 、10、11、15所示之第二級毒品（含夾鏈袋）沒收銷燬
之，扣案如附表一編號4 、附表二編號5 、10、11、16所示之第
三級毒品（含膠膜包裝、夾鏈袋）及附表一編號5 、附表二編號
18、20、21所示之物沒收，扣案販賣毒品所得新臺幣壹仟零伍拾
元沒收（詳如附表一編號6 所示）。應執行有期徒刑玖年，扣案
如附表一編號1 、2 、附表二編號1 、2 、3 、4 、5 、6 、7
、8 、9 、10、11、15所示之第二級毒品（含夾鏈袋）沒收銷燬
之，扣案如附表一編號4 、附表二編號5 、10、11、16所示之第
三級毒品（含膠膜包裝、夾鏈袋）及附表一編號5 、附表二編號
18、20、21所示之物沒收，扣案販賣毒品所得新臺幣壹仟零伍拾
元沒收（詳如附表一編號6 所示）。
    事  實
一、甲○○明知MDMA、一粒眠分別係為毒品危害防制條例所列管
    之第二級、第三級毒品，不得非法持有、販賣，竟基於意圖
    營利而販賣第二級毒品MDMA、第三級毒品一粒眠之犯意，於
    民國96年8 月中旬某日，同時以MDMA每顆新台幣（下同）25
    0 元、一粒眠每顆30元之代價，向真實姓名、年籍不詳之成
    年人，販入數目不詳之第二級毒品MDMA、MDA 、PCP 、甲基
    安非他命及第三級毒品一粒眠、PMMA、愷他命後，甲○○旋
    分別於96年9 月初某2 日，持上開販入之第二級毒品MDMA至
    高雄市○○路之LAMP夜店，以MDMA每顆350 元之價格，分2
    次各別販賣予姓名、年籍不詳之成年友人1 顆及2 顆之MDMA
    。嗣於96年9 月7 日1 時20分許，在高雄市○○區○○街15
    0 號前，甲○○騎乘XW2- 739號機車（下稱本件機車）因同
    意員警搜索而查扣附表一編號1 至6 所示之物，另經甲○○
    同意由員警至其位於高雄市○○區○○街155 號5 樓住處（
    下稱本件住處）搜索而查扣附表二編號1 至21所示之物，始
    悉上情。
二、案經高雄市政府警察局小港分局報告台灣高雄地方法院檢察
    署檢察官偵查起訴。
    理  由
壹、程序事項：
一、按被告以外之人於審判外之陳述，雖不符前4 條之規定，而
    經當事人於審判程序同意作為證據，法院審酌該言詞陳述或
    書面陳述作成時之情況，認為適當者，亦得為證據，刑事訴
    訟法第159 條之5 第1 項定有明文。本案以下認定事實所引
    用之傳聞證據，業經檢察官、被告甲○○及其辯護人於審判
    中同意作為證據（見本院卷第37、68頁），而各該傳聞證據
    之取得亦無違法不當之情事，作為證據並無不適當，依上開
    說明，本院認本案以下所引用之傳聞證據均有證據能力。
貳、實體事項：
一、訊據被告甲○○坦承有販賣第二級毒品MDMA 2次之犯行，扣
    案如附表一編號4 、附表二編號16所示之一粒眠係於96年8
    月中旬某日，以每顆30元之代價購入之事實，惟矢口否認有
    何販賣第三級毒品一粒眠之犯行，辯稱：扣案如附表一編號
    4 、附表二編號16所示之一粒眠都是我向施志豪買MDMA時同
    時購買的，一粒眠自己要吃的，為要幫助睡眠，我每次要吃
    3 、4 顆云云（見本院卷第29、61頁）。辯護意旨略以：被
    告甲○○於偵查中自白販賣MDMA，而被告為警查獲之際，員
    警尚未知悉被告販賣毒品之行為，且無證人指證被告甲○○
    販賣MDMA，本件被告甲○○被訴販賣MDMA部分符合自首要件
    ，又被告甲○○於96年10月3 日偵查中有供出毒品上游施志
    豪，惟檢警要追查毒品來源時，發現施志豪業已於96年8 月
    31日死亡，而毒品危害防制條例第17條之規定並無排除毒品
    上游供應者死亡之情況，被告甲○○應依該條例第17條之規
    定減輕其刑。被告甲○○並無販賣第三級毒品一粒眠，被告
    所販入之一粒眠均為供己幫助睡眠所用云云（見本院卷第85
    、86頁）。經查：
（一）關於被告販賣第二級毒品MDMA部分：
1、被告甲○○基於販賣MDMA之意思，於96年8 月中旬某日，以
   MDMA每顆250 元之代價，向真實姓名、年籍不詳之成年人，
   販入數目不詳之第二級毒品MDMA、MDA 、PCP 、甲基安非他
   命，嗣於96年9 月初某2 日，被告持上開販入之MDMA至高雄
   市○○路之LAMP夜店，以每顆350 元之價格，分2 次各別販
   賣1顆 及2 顆之MDMA乙節，除被告甲○○之自白（見偵卷第
   50、58頁、本院卷第7 、29、61、77、78頁）外，復有扣案
   如附表一編號1 、2 、5 、6 、附表二編號1 、2 、3 、4
   、5 、6 、7 、8 、9 、10、11、15、18、20、21所示之物
   在卷可佐（詳見附表一編號1 、2 、5 、6 、附表二編號1
   、2 、3 、4 、5 、6 、7 、8 、9 、10、11、15、18、20
   、21所示出處欄所載）。而扣案如附表一編號1 、2 、附表
   二編號1 、2 、3 、4 、6 、7 、8 、9 所示之物，經高雄
   醫學大學附設中和紀念醫院檢驗後，均呈MDMA陽性反應，此
   有該醫院96年10月9 日檢驗報告在卷可查（詳如附表一編號1
   、2 、附表二編號1 、2 、3 、4 、6 、7 、8 、9 檢驗報
   告及出處欄所載）；另扣案如附表二編號5所示之物，經高雄
   醫學大學附設中和紀念醫院檢驗後，分別呈MDA 、PCP 、PMM
   A 陽性反應，此有該醫院96年10月9 日檢驗報告在卷可查（
   詳如附表二編號5 檢驗報告及出處欄所載）；另扣案如附表
   二編號10所示之物，經高雄醫學大學附設中和紀念醫院檢驗
   後，分別呈MDMA、甲基安非他命、PMMA、硝甲西泮陽性反應
   ，此有該醫院96年10月9 日檢驗報告在卷可查（詳如附表二
   編號10檢驗報告及出處欄所載）；另扣案如附表二編號11所
   示之物，經高雄醫學大學附設中和紀念醫院檢驗後，分別呈
   MDA 、愷他命陽性反應，此有該醫院96年10月9 日檢驗報告
   在卷可查（詳如附表二編號11檢驗報告及出處欄所載）；另
   扣案如附表二編號15所示之物，經高雄醫學大學附設中和紀
   念醫院檢驗後，分別呈MDMA、甲基安非他命陽性反應，此有
   該醫院96年10月9 日檢驗報告在卷可查（詳如附表二編號15
   檢驗報告及出處欄所載），足認被告甲○○此部分之自白與
   事實相符，上開事實堪信為真。
2、再按販賣毒品係政府嚴予查緝之違法行為，且MDMA之價格不
   低，取得不易，凡為販賣之不法行為者，苟無利可圖，應無
   甘冒持有毒品遭查獲之極大風險，從事此買賣工作。而本件
   被告自承上開MDMA係以每顆250 元代價購入後，以每顆350
   元之代價賣出，如前所述，顯見被告上開2 次MDMA之買賣交
   易，具有營利之意圖，已屬灼然。
3、綜上所述，被告基於意圖營利販賣第二級毒品MDMA而販入數
   量不詳之MDMA、甲基安非他命、MDA 、PCP 後，販出MDMA 2
   次之犯行，事證明確，應依法論科。
（二）關於被告販賣第三級毒品一粒眠部分：
1、本件在高雄市○○區○○街150 號查扣附表一編號4 、在本
   件住處查扣附表二編號10、16所示之一粒眠乙節，業經證人
   即查獲警員陳復興於本院審理中結證稱：當天被告在高雄市
   苓雅區○○街150 號前停放本件機車，我們上前盤查，請被
   告把身上東西拿出來檢查，被告從他身上包包拿出鐵盒，裡
   面有一粒眠1 顆，如同職務報告及扣押物品清單所載，（提
   示扣押物，問：當時那顆一粒眠有包裝嗎？）當時是紅色塑
   膠底，上面有透明膠帶將藥丸封起來，就如扣押物的包裝，
   當時藥丸沒有打開，接下來被告同意我們到他租屋處搜索，
   在本件住處扣到510 顆的一粒眠是被告從床沿底下（即床鋪
   跟牆壁之間縫隙）把一整包東西拿出來，一粒眠全部放在如
   警卷第41頁照片所示之手提紙袋，連同MDMA都放在該紙袋，
   當時查獲之一粒眠大部分都未分裝，如同警卷第42頁所示每
   10顆1 小袋包裝等語（見本院卷第64至66頁）。證人陳復興
   與被告素不相識，當無甘冒偽證風險為不實證述，且其證述
   內容與現場照片相符，證人陳復興上開所述應可採信。另扣
   案如附表一編號4 、附表二編號10、16所示之物，經高雄醫
   學大學附設中和紀念醫院檢驗後，均呈硝甲西泮陽性反應，
   此有該醫院96年10月9 日檢驗報告在卷可查（詳如附表一編
   號4 、附表二編號10、16檢驗報告及出處欄所載），上開物
   品均屬一粒眠無訛，上開事實堪信為真。
2、被告甲○○及其辯護人雖辯稱：該查獲之一粒眠係以每顆30
   元之代價購入後欲自行施用云云，且被告於本院審理中供稱
   ：我之前睡不著，施志豪介紹我吃一粒眠，我96年7 、8 月
   間至96年9 月7 日查獲時每天睡覺前都要吃一粒眠，一開始
   吃3 顆，後來是4 、5 顆，我被查獲時身上就帶有鐵盒，內
   容如同扣案附表一編號1 至4 所示之物，（問：你剛才說1
   次要吃4 、5 顆一粒眠，被查獲時，身上為何只有1 顆一粒
   眠？）前一天晚上我帶5 顆，已吃4 顆，剩下1 顆，我不知
   為何驗尿結果沒有一粒眠反應，朋友若跟我拿搖頭丸時，我
   會將搖頭丸放在鐵盒帶去，我平常沒有服用搖頭丸，（問：
   你身上被查獲的MDMA是準備要拿去賣的？）查獲當天我剛好
   要帶搖頭丸去夜店吃，也是從扣案的一整包東西中拿出來的
   ，要拿去夜店與朋友分服，（問：MDMA 1顆350 元，你要與
   朋友分服？）如果朋友跟我買，我才會賣他等語（見本院卷
   第74至82頁）。另被告甲○○為警查獲時之採尿，經送請高
   雄醫學大學附設中和紀念醫院檢驗後呈硝甲西泮陰性反應，
   此有該醫院97年2 月4 日檢驗報告、姓名對照表各1 份在卷
   可查（見本院卷第48、54頁），倘被告甲○○因失眠問題，
   而有每日服用一粒眠4 、5 顆之需求，何以被告為警查獲時
   之採尿送驗後，並未驗出一粒眠之代謝物硝甲西泮之成分，
   被告甲○○就此並未能提出合理之解釋，被告甲○○上開所
   辯顯與常情有違，不足採信。況本件查獲之MDMA、一粒眠係
   被告同時購入後，均放置於同一紙袋置於床沿底下，且被告
   坦承該MDMA係做販賣用途，已如前述，如被告欲於自行施用
   扣案之一粒眠，被告應將扣案之一粒眠與MDMA分開放置，甚
   而應將一粒眠置於便於自己每日睡前服用之地方，豈有將自
   己要施用之物與要販賣之物均混雜放在床沿下，造成施用一
   粒眠時拿取之不便，再者，扣案如附表一編號1 至4 所示之
   物，均放置於同一鐵盒中，而該鐵盒係被告販賣MDMA時攜帶
   之物，倘被告無販賣一粒眠之意思，何以要將附表一編號4
   所示之一粒眠同時放進該鐵盒，亦可佐證被告上開所辯顯屬
   卸責之詞，不足採信。
3、按販賣毒品罪，並不以販入之後復行賣出為構成要件，只須
   以營利為目的將毒品購入或將之賣出，有一於此，其犯罪即
   已完成，最高法院95年度台上字第3574號判決意旨參照。本
   件查扣之一粒眠達511 顆，且非用被告自行施用乙節，如前
   所述，況衡諸毒品價格昂貴，而被告持有之毒品一粒眠數量
   非微，若謂被告甲○○無為圖出售以營利而販入該一粒眠之
   目的，被告豈有在購入MDMA販賣之同時購入上開之一粒眠，
   依上開說明，被告甲○○購入扣案之一粒眠應係基於營利之
   目的，而屬販賣之行為，方稱允洽。
4、綜上所述，被告甲○○上開之辯解，顯係事後避就卸責之詞
   ，委不足採。被告甲○○確有販賣第三級毒品一粒眠圖利之
   意而販入一粒眠之犯行，事證明確，犯行洵堪認定，應依法
   論科。
二、按自首以對於未發覺之罪投案而受裁判為要件，如案件已發
    覺，則被告縱有投案陳述自己犯罪之事實，亦祇可謂為自白
    ，不能認為自首，最高法院95年度台上字第1785號判決要旨
    參照。辯護意旨認被告甲○○就販賣第二級毒品MDMA部分有
    自首及毒品危害防制條例第17條之適用云云，本件被告甲○
    ○於96年9 月7 日為警查獲之際，否認有販賣MDMA之行為，
    而遲至96年10月3 日始自白販賣MDMA之事實，有被告之供述
    在卷可查（見警卷第2 至4 、偵卷第6 至7 、24至25、49至
    50、57至59頁），依上開說明，被告甲○○於偵查中自白販
    賣MDMA之事實尚與自首之要件有別。至於被告甲○○雖於偵
    查中供述其毒品MDMA、一粒眠之來源係施志豪云云，然施志
    豪業於96年8 月31日死亡乙節，有施志豪個人基本資料1 紙
    在卷可查（見偵卷第54頁），則被告甲○○是否係向施志豪
    購入扣案之MDMA、一粒眠等情，無從查證，且亦無因被告供
    出毒品來源，因而破獲之事實，尚難認被告甲○○有符合毒
    品危害防制條例第17 條 所規定「得減輕其刑」之要件，附
    此敘明。
三、另按刑法上犯罪之故意，祇須對於犯罪事實有所認識，有意
    使其發生或其發生不違背其本意，仍予以實施為已足，不以
    行為人主觀之認識與客觀事實兩相一致為必要，故行為人主
    觀上欲犯某罪，事實上卻犯他罪時，依刑罰責任論之主觀主
    義思潮，首重行為人之主觀認識，應以行為人主觀犯意為其
    適用原則，必事實上所犯之他罪有利於行為人時，始例外依
    該他罪處斷。我國暫行新刑律第十三條第三項原亦有「犯罪
    之事實與犯人所知有異者，依下列處斷：所犯重於犯人所知
    或相等者，從其所知；所犯輕於犯人所知者，從其所犯」之
    規定。嗣制定現行刑法時，以此為法理所當然，乃未予明定
    。從而行為人主觀上欲犯某罪，但事實上所為係構成要件略
    有不同之他罪，且二罪法定刑相同，情節又無軒輊時，揆之
    前揭「所犯與犯人所知相等，從其所知」之法理，自應適用
    行為人主觀上所認識之該罪論處，最高法院92年度台上字第
    1263號判決要旨參照。再按「販賣毒品行為之行為態樣，可
    分為販入、賣出、販入後復行賣出等三種情形。其中販入或
    賣出，有一於此，其犯罪固屬完成；但在販入後復行賣出之
    場合，行為人意圖營利而販入毒品後，迄首次賣出，乃二個
    舉動之接續實行，仍祇成立一個販賣既遂罪。然而，其第二
    次以後之賣出，倘成立連續犯（或數罪）時則屬另一次行為
    ，應視其販賣既遂或未遂予以評價，如第二次以後之賣出行
    為著手後尚未完成，仍有未遂犯之適用，不能因原始之販入
    行為已經既遂，即認為第二次以後之賣出未遂行為亦屬既遂
    ；更不能將第二次以後之各次賣出行為，重複併入原始之販
    入行為合併為一次之評價，反覆論以一個販賣既遂罪。查上
    訴人係基於營利之概括犯意，先以一個販入行為，同時購得
    第一級毒品海洛因及第二級毒品安非他命，其先於九十五年
    四月三十日接續販賣所販入之安非他命予林明鑄、陳維真部
    分，係犯販賣第二級毒品既遂罪；繼於九十五年五月十六日
    再攜帶安非他命正欲出售林明鑄、陳維真之際，即被警查獲
    而未完成與林明鑄、陳維真之交易部分，係犯販賣第二級毒
    品未遂罪。上訴人行為後，刑法已於九十四年二月二日修正
    公布，刪除第五十六條連續犯之規定，九十五年七月一日施
    行，比較新、舊法結果，以適用行為時法即修正前刑法第五
    十六條規定為有利於上訴人。而上開二度販賣安非他命，時
    間緊接，觸犯構成要件相同之罪名，係基於概括犯意反覆為
    之，應依修正前刑法第五十六條規定，論以連續販賣第二級
    毒品既遂罪。又其既基於營利之意而販入海洛因，於九十五
    年五月十六日第一次接續出售林明鑄、陳維真，雖尚未完成
    交易即被警查獲，仍應論以販賣第一級毒品既遂罪。所犯連
    續販賣第二級毒品既遂罪及販賣第一級毒品既遂罪，係屬一
    行為觸犯二不同罪名之異種想像競合犯，應依刑法第五十五
    條規定，從較重之販賣第一級毒品既遂罪處斷」，最高法院
    96年度台上字第6642號判決意旨參照。本件被告基於販賣MD
    MA之意思，而購入附表一編號1 、2 、附表二編號1 、2 、
    3 、4 、5 、6 、7 、8 、9 、10、11、15所示之物，其中
    附表一編號1 、2 、附表二編號1 、2 、3 、4 、6 、7 、
    8 、9 之物均屬MDMA，其中附表二編號5 所示之物含有第二
    級毒品MDA 、PCP 、第三級毒品PMMA成分，其中附表二編號
    10所示之物含有第二級毒品MDMA、甲基安非他命、第三級毒
    品PM MA 、硝甲西泮成分，其中附表二編號11所示之物含有
    第二級毒品MD A、第三級毒品愷他命成分，其中附表二編號
    15所示之物含有第二級毒品MDMA、甲基安非他命成分，已如
    前述，揆諸上開說明，被告基於販賣第二級毒品MDMA之犯意
    ，而販入同為第二級毒品MDA 、PCP 及甲基安非他命，自仍
    論以販賣第二級毒品MDMA之罪；又其基於販賣第三級毒品硝
    甲西泮之意圖而販入同為第三級毒品之PMMA及愷他命，亦應
    以販賣第三級毒品硝甲西泮論罪。核被告甲○○所為，係犯
    毒品危害防制條例第4 條第2 項之販賣第二級毒品罪、毒品
    危害防制條例第4 條第3 項之販賣第三級毒品罪。其第一次
    同時販入第二級毒品、第三級毒品後，復接續賣出第二級毒
    品MDMA 1顆之犯行，乃一行為觸犯數罪名之異種想像競合犯
    ，應從一重之販賣第二級毒品罪處斷；此部分犯行與被告第
    二次販賣第二級毒品MDMA 2顆部分，則係獨立數罪，應分論
    併罰。爰審酌被告明知毒品戕害國人身心健康甚鉅，仍貪圖
    厚利，自行販入本件扣案之第二、三級毒品以轉售得利，且
    本件查獲之毒品數量甚多等情，堪認被告非屬毒品之零售小
    販，其行為已嚴重危害社會法益，惡性非低，又僅承認販賣
    MDMA之犯行，一再否認販賣一粒眠等一切情狀，各量處如主
    文所示之刑，並定應執行刑如主文所示，以求教化自新及收
    社會防衛之效，並儆效尤。
四、扣案如附表一編號1 、2 、附表二編號1 、2 、3 、4 、6
    、7 、8 、9 所示之物，經鑑定均屬MDMA，前已敘明，及扣
    案如附表一編號1 、2 、附表二編號1 、2 、3 、4 、6
    、7 、8 、9 之物之包裝夾鏈袋所沾附之MDMA已難以析離，
    上開包裝夾鏈袋均應視為MDMA之一部分，爰均依毒品危害防
    制條例第18條第1 項前段規定宣告沒收銷燬之。扣案如附表
    二編號5 所示之物，經鑑定含MDA 、PCP 成分，前已敘明，
    扣案如附表二編號5 之物及其包裝夾鏈袋因均已難與MDA 、
    PCP 析離，自應視為MDA 、PCP 之一部分，爰均依毒品危害
    防制條例第18條第1 項前段規定宣告沒收銷燬之。扣案如附
    表二編號10所示之物，經鑑定含MDMA、甲基安非他命成分，
    前已敘明，扣案如附表二編號10之物及其包裝夾鏈袋因均已
    難與MDMA、甲基安非他命析離，自應視為MDMA、甲基安非他
    命之一部分，爰均依毒品危害防制條例第18條第1 項前段規
    定宣告沒收銷燬之。扣案如附表二編號11所示之物，經鑑定
    含MDA 成分，前已敘明，扣案如附表二編號11之物及其包裝
    夾鏈袋因已難與MDA 析離，自應視為MDA 之一部分，爰依毒
    品危害防制條例第18條第1 項前段規定宣告沒收銷燬之。扣
    案如附表二編號15所示之物，經鑑定含MDMA、甲基安非他命
    成分，前已敘明，扣案如附表二編號15之物及其包裝夾鏈袋
    因均已難與MDMA、甲基安非他命析離，自應視為MDMA、甲基
    安非他命之一部分，爰均依毒品危害防制條例第18條第1 項
    前段規定宣告沒收銷燬之。扣案如附表一編號4 、附表二編
    號16所示之物，經鑑定均屬第三級毒品硝甲西泮成分，前已
    敘明，及包裝扣案如附表一編號4 、附表二編號16所示之物
    之紅色膠膜所沾附之硝甲西泮已難以析離，上開紅色膠膜均
    應視為硝甲西泮之一部分，均屬不受法律保護之違禁物，應
    依刑法第38條第1 項第1 款之規定沒收之（最高法院96年度
    台上字第7690號判決意旨參照）。扣案如附表二編號5 所示
    之物，經鑑定含第三級毒品PMMA成分，前已敘明，扣案如附
    表二編號5 之物及其包裝夾鏈袋因均已難與PMMA析離，自應
    視為PMMA之一部分，屬違禁物，應依刑法第38條第1 項第1
    款之規定沒收之。扣案如附表二編號10所示之物，經鑑定含
    第三級毒品PMMA、硝甲西泮成分，前已敘明，扣案如附表二
    編號10之物及其包裝夾鏈袋因均已難與PMMA、硝甲西泮析離
    ，自應視為PMMA、硝甲西泮之一部分，屬違禁物，應依刑法
    第38條第1 項第1 款之規定沒收之。扣案如附表二編號11所
    示之物，經鑑定含第三級毒品愷他命成分，前已敘明，扣案
    如附表二編號11之物及其包裝夾鏈袋因均已難與愷他命析離
    ，自應視為愷他命之一部分，屬違禁物，應依刑法第38條第
    1 項第1 款之規定沒收之。扣案如附表一編號5 、附表二編
    號20、21所示之物，均為被告甲○○所有，且供被告本件上
    開犯罪所用，均應依毒品危害防制條例第19條第1 項之規定
    沒收。另扣案如附表二編號18之物，有防止毒品裸露、逸出
    及潮濕之功用，並便於攜帶販賣，其係被告所有預備供販賣
    毒品所用之物，屬被告預備供販賣第二、三級毒品犯罪所用
    之物，應依刑法第38條第1 項第2 款之規定，宣告沒收之。
    又被告販賣第二級毒品所得財物1,050 元，應就扣案如附表
    一編號6 所示之現金中1, 050元部分依毒品危害防制條例第
    19條第1 項之規定沒收之。至於扣案如附表一編號1 、2 、
    4 、附表二編號1 、2 、3 、4 、5 、6 、7 、8 、9 、10
    、11、15、16所示之MDMA、MDA 、PCP 、甲基安非他命、一
    粒眠、PMMA、愷他命因鑑驗耗損部分，業經滅失，爰均不為
    沒收銷燬或沒收之諭知。此外，扣案如附表一編號3 、附表
    二編號12至14所示之物，經送請高雄醫學大學附設中和紀念
    醫院檢驗，均為第三級毒品愷他命，此有該醫院96年10月9
    日檢驗報告在卷可查（詳見附表一編號3、 附表二編號12至
    14檢驗報告及出處欄所載）；扣案如附表二編號17所示之物
    ，經送請高雄醫學大學附設中和紀念醫院檢驗，為第二級毒
    品甲基安非他命，此有該醫院96年10月9日 檢驗報告在卷可
    查（詳見附表二編號17檢驗報告及出處欄所載）；扣案如附
    表二編號19所示之物，卷內查無具體事證足認該等物品與本
    件被告上開論罪販賣第二級毒品MDMA、第三級毒品一粒眠部
    分之犯行有關，爰不為沒收銷燬或沒收之諭知，附此敘明。
據上論斷，依刑事訴訟法第299 條第1 項前段，毒品危害防制條
例第4 條第2 項、第3 項、第18條第1 項、第19條第1 項，刑法
第11條、第55條、第51條第5 款、第38條第1 項第1 款、第2 款
，判決如主文。
本案經檢察官乙○○到庭執行職務。
中    華    民    國    97    年    3     月    5     日
                      刑事第三庭審判長法  官  蔡國卿
                                      法  官  蔡書瑜
                                      法  官  何佩陵
以上正本證明與原本無異。
如不服本判決，應於判決送達後10日內，向本院提出上訴狀。
中    華    民    國    97    年    3     月    5     日
                                      書記官  鍾淑美
附錄本判決論罪之法條：
毒品危害防制條例第4條
製造、運輸、販賣第一級毒品者，處死刑或無期徒刑；處無期徒
刑者，得併科新臺幣 1 千萬元以下罰金。
製造、運輸、販賣第二級毒品者，處無期徒刑或7 年以上有期徒
刑，得併科新臺幣7 百萬元以下罰金。
製造、運輸、販賣第三級毒品者，處5 年以上有期徒刑，得併科
新臺幣5 百萬元以下罰金。
製造、運輸、販賣第四級毒品者，處3 年以上10年以下有期徒刑
，得併科新臺幣3 百萬元以下罰金。
製造、運輸、販賣專供製造或施用毒品之器具者，處1 年以上7
年以下有期徒刑，得併科新臺幣1 百萬元以下罰金。
前五項之未遂犯罰之。
附表一（高雄市○○區○○街150 號前，本件機車停放處查扣之
        物）
┌──┬────────┬───┬────┬─────────┬─────┐
│編號│  物 品 名 稱   │ 數量 │ 出 處  │  檢驗報告及出處  │沒收消燬或│
│    │                │      │        │                  │沒收依據  │
├──┼────────┼───┼────┼─────────┼─────┤
│ 1  │MDMA（黃色）    │ 11顆 │警卷P24 │高雄醫學大學附設中│毒品危害防│
│    │（含夾鏈袋1個） │（1 包│偵卷P29 │和紀念醫院檢驗報告│制條例第18│
│    │                │）    │        │，驗前淨重3.308公 │條第1項規 │
│    │                │      │        │克，驗後淨重3.306 │定        │
│    │                │      │        │公克；檢驗結果：MD│          │
│    │                │      │        │MA呈現陽性        │          │
│    │                │      │        │【偵卷P69】       │          │
├──┼────────┼───┼────┼─────────┼─────┤
│ 2  │MDMA（紫紅色）  │ 4顆  │ 同上   │高雄醫學大學附設中│毒品危害防│
│    │（含夾鏈袋1個） │（1 包│        │和紀念醫院檢驗報告│制條例第18│
│    │                │）    │        │，驗前淨重1.185公 │條第1項規 │
│    │                │      │        │克，驗後淨重1.182 │定        │
│    │                │      │        │公克；檢驗結果：MD│          │
│    │                │      │        │MA呈現陽性        │          │
│    │                │      │        │【偵卷P70】       │          │
├──┼────────┼───┼────┼─────────┼─────┤
│ 3  │已分裝K他命粉末 │ 8包  │ 同上   │高雄醫學大學附設中│與本件犯罪│
│    │（毛重4.95公克）│      │        │和紀念醫院檢驗報告│無關      │
│    │（塑膠袋1 包內有│      │        │，驗前淨重3.51公克│          │
│    │8 小包）        │      │        │，驗後淨重3.508公 │          │
│    │                │      │        │克；檢驗結果：愷他│          │
│    │                │      │        │命呈現陽性【偵卷80│          │
│    │                │      │        │】                │          │
├──┼────────┼───┼────┼─────────┼─────┤
│ 4  │一粒眠          │ 1顆  │ 同上   │高雄醫學大學附設中│刑法第38條│
│    │（紅色膠膜包裝）│      │        │和紀念醫院檢驗報告│第1項第1款│
│    │                │      │        │，驗前淨重0.177公 │規定      │
│    │                │      │        │克，驗後淨重0.174 │          │
│    │                │      │        │公克；檢驗結果：硝│          │
│    │                │      │        │甲西泮呈現陽性【偵│          │
│    │                │      │        │卷P81】           │          │
├──┼────────┼───┼────┼─────────┼─────┤
│ 5  │裝毒品用鐵盒    │ 1個  │ 同上   │                  │毒品危害防│
│    │                │      │        │                  │制條例第19│
│    │                │      │        │                  │條第1 項規│
│    │                │      │        │                  │定        │
├──┼────────┼───┼────┼─────────┼─────┤
│ 6  │現金            │30,000│ 同上   │（其中僅1,050 元部│毒品危害防│
│    │                │元    │        │分沒收）          │制條例第19│
│    │                │      │        │                  │條第1 項規│
│    │                │      │        │                  │定        │
└──┴────────┴───┴────┴─────────┴─────┘
附表二  （被告於本件住處查扣之物）
┌──┬───────┬────┬─────┬─────────┬─────┐
│編號│  物 品 名 稱 │  數量  │  出 處   │  檢驗報告及出處  │沒收銷毀或│
│    │              │        │          │                  │沒收依據  │
├──┼───────┼────┼─────┼─────────┼─────┤
│ 1  │MDMA（紫紅色）│ 320顆  │ 警卷P30  │高雄醫學大學附設中│毒品危害防│
│    │（含夾鏈袋32個│（32包）│ 偵卷P27  │和紀念醫院檢驗報告│制條例第18│
│    │）            │        │          │，與附表二編號7驗 │條第1項規 │
│    │              │        │          │前合計淨重93.682公│定        │
│    │              │        │          │克，驗後合計淨重93│          │
│    │              │        │          │.678 公 克；檢驗結│          │
│    │              │        │          │果：MDMA呈現陽性  │          │
│    │              │        │          │【偵卷P71】       │          │
├──┼───────┼────┼─────┼─────────┼─────┤
│ 2  │MDMA（綠色）  │ 140顆  │   同上   │高雄醫學大學附設中│毒品危害防│
│    │（含夾鏈袋14個│（14包）│          │和紀念醫院檢驗報告│制條例第18│
│    │）            │        │          │，與附表二編號8驗 │條第1項規 │
│    │              │        │          │前合計淨重42.749公│定        │
│    │              │        │          │克，驗後合計淨重42│          │
│    │              │        │          │.746 公 克；檢驗結│          │
│    │              │        │          │果：MDMA呈現陽性  │          │
│    │              │        │          │【偵卷P72】       │          │
├──┼───────┼────┼─────┼─────────┼─────┤
│ 3  │MDMA（黃色）  │  70顆  │   同上   │高雄醫學大學附設中│毒品危害防│
│    │（含夾鏈袋7 個│（7包） │          │和紀念醫院檢驗報告│制條例第18│
│    │）            │        │          │，與附表二編號4、6│條第1項規 │
│    │              │        │          │驗前合計淨重23.267│定        │
│    │              │        │          │公克，驗後合計淨重│          │
│    │              │        │          │23.264公克；檢驗結│          │
│    │              │        │          │果：MDMA呈現陽性  │          │
│    │              │        │          │【偵卷P73】       │          │
├──┼───────┼────┼─────┼─────────┼─────┤
│ 4  │已分裝MDMA（黃│   5顆  │   同上   │高雄醫學大學附設中│毒品危害防│
│    │色）          │        │          │和紀念醫院檢驗報告│制條例第18│
│    │（含夾鏈袋1 個│（1包） │          │，與附表二編號3、6│條第1項規 │
│    │）            │        │          │驗前合計淨重23.267│定        │
│    │              │        │          │公克，驗後合計淨重│          │
│    │              │        │          │23.264公克；檢驗結│          │
│    │              │        │          │果：MDMA呈現陽性  │          │
│    │              │        │          │【偵卷P73】       │          │
├──┼───────┼────┼─────┼─────────┼─────┤
│ 5  │已分裝MDA 、PC│   5顆  │   同上   │高雄醫學大學附設中│毒品危害防│
│    │P 、PMMA（橘色│        │          │和紀念醫院檢驗報告│制條例第18│
│    │）            │（1包） │          │，驗前淨重2.09公克│條第1項、 │
│    │（含夾鏈袋1個 │        │          │，驗後淨重2.087公 │刑法第38條│
│    │）            │        │          │克；檢驗結果：MDA │第1項第1款│
│    │              │        │          │、PCP（苯環利定） │規定      │
│    │              │        │          │、PMMA皆呈現陽性。│          │
│    │              │        │          │【偵卷P74】       │          │
├──┼───────┼────┼─────┼─────────┼─────┤
│ 6  │已分裝MDMA（黃│ 2.5顆  │   同上   │高雄醫學大學附設中│毒品危害防│
│    │色）          │        │          │和紀念醫院檢驗報告│制條例第18│
│    │（含夾鏈袋3 個│（3包） │          │，與附表二編號3、4│條第1項規 │
│    │）            │        │          │驗前合計淨重23.267│定        │
│    │              │        │          │公克，驗後合計淨重│          │
│    │              │        │          │23.264公克；檢驗結│          │
│    │              │        │          │果：MDMA呈現陽性  │          │
│    │              │        │          │【偵卷P73】       │          │
├──┼───────┼────┼─────┼─────────┼─────┤
│ 7  │已分裝MDMA（紫│   2顆  │   同上   │高雄醫學大學附設中│毒品危害防│
│    │紅色）        │        │          │和紀念醫院檢驗報告│制條例第18│
│    │（含夾鏈袋1 個│（1包） │          │，與附表二編號1驗 │條第1項規 │
│    │）            │        │          │前合計淨重93.682公│定        │
│    │              │        │          │克，驗後合計淨重93│          │
│    │              │        │          │.678 公 克；檢驗結│          │
│    │              │        │          │果：MDMA呈現陽性  │          │
│    │              │        │          │【偵卷P71】       │          │
├──┼───────┼────┼─────┼─────────┼─────┤
│ 8  │已分裝MDMA（綠│ 2.5顆  │   同上   │高雄醫學大學附設中│毒品危害防│
│    │色）          │        │          │和紀念醫院檢驗報告│制條例第18│
│    │（含夾鏈袋3 個│（3包） │          │，與附表二編號2驗 │條第1項規 │
│    │）            │        │          │前合計淨重42.749公│定        │
│    │              │        │          │克，驗後合計淨重42│          │
│    │              │        │          │.746 公 克；檢驗結│          │
│    │              │        │          │果：MDMA呈現陽性  │          │
│    │              │        │          │【偵卷P72】       │          │
├──┼───────┼────┼─────┼─────────┼─────┤
│ 9  │已分裝MDMA（藍│ 2.5顆  │   同上   │高雄醫學大學附設中│毒品危害防│
│    │色）          │        │          │和紀念醫院檢驗報告│制條例第18│
│    │（含夾鏈袋2 個│（2包） │          │，驗前淨重0.788公 │條第1項規 │
│    │）            │        │          │克，驗後淨重0.785 │定        │
│    │              │        │          │公克；檢驗結果：MD│          │
│    │              │        │          │MA呈現陽性        │          │
│    │              │        │          │【偵卷P75】       │          │
├──┼───────┼────┼─────┼─────────┼─────┤
│ 10 │已分裝MDMA、甲│   2顆  │   同上   │高雄醫學大學附設中│毒品危害防│
│    │基安非他命、PM│        │          │和紀念醫院檢驗報告│制條例第18│
│    │MA、硝甲西泮（│（2包） │          │，驗前淨重0.595公 │條第1項、 │
│    │橘色）        │        │          │克，驗後淨重0.578 │刑法第38條│
│    │（含夾鏈袋2 個│        │          │公克；檢驗結果：MD│第1項第1款│
│    │）            │        │          │MA、甲基安非他命、│規定      │
│    │              │        │          │PMMA、硝甲西泮皆呈│          │
│    │              │        │          │現陽性            │          │
│    │              │        │          │【偵卷P76】       │          │
├──┼───────┼────┼─────┼─────────┼─────┤
│ 11 │已分裝MDA 、愷│   1顆  │  警卷P31 │高雄醫學大學附設中│毒品危害防│
│    │他命（白色）  │        │  偵卷P28 │和紀念醫院檢驗報告│制條例第18│
│    │（含夾鏈袋1 個│（1包） │          │，驗前淨重0.196公 │條第1項、 │
│    │）            │        │          │克，驗後淨重0.194 │刑法第38條│
│    │              │        │          │公克；檢驗結果：  │第1項第1款│
│    │              │        │          │MDA、愷他命皆呈現 │規定      │
│    │              │        │          │陽性【偵卷P77】   │          │
├──┼───────┼────┼─────┼─────────┼─────┤
│ 12 │塊狀K他命（含 │   1包  │   同上   │高雄醫學大學附設中│與本件犯罪│
│    │粉末）（毛重  │        │          │和紀念醫院檢驗報告│無關      │
│    │38.5公克）    │        │          │，驗前淨重37.635，│          │
│    │（含夾鏈袋1 個│        │          │驗後淨重37.632公克│          │
│    │）            │        │          │；檢驗結果：愷他命│          │
│    │              │        │          │呈現陽性【偵卷P82 │          │
│    │              │        │          │】                │          │
├──┼───────┼────┼─────┼─────────┼─────┤
│ 13 │塊狀K他命（含 │   3包  │   同上   │高雄醫學大學附設中│與本件犯罪│
│    │粉末）（毛重  │        │          │和紀念醫院檢驗報告│無關      │
│    │6.5 公克）    │        │          │，驗前淨重5.525， │          │
│    │（含夾鏈袋3 個│        │          │驗後淨重5.523公克 │          │
│    │）            │        │          │；檢驗結果：愷他命│          │
│    │              │        │          │呈現陽性【偵卷P83 │          │
│    │              │        │          │】                │          │
├──┼───────┼────┼─────┼─────────┼─────┤
│ 14 │已分裝K他命粉 │   7包  │   同上   │高雄醫學大學附設中│與本件犯罪│
│    │末（毛重4公克 │        │          │和紀念醫院檢驗報告│無關      │
│    │）            │        │          │，驗前淨重3.245， │          │
│    │（塑膠袋1 大包│        │          │驗後淨重3.243公克 │          │
│    │內含夾鏈袋7 個│        │          │；檢驗結果：愷他命│          │
│    │）            │        │          │呈現陽性【偵卷P84 │          │
│    │              │        │          │】                │          │
├──┼───────┼────┼─────┼─────────┼─────┤
│ 15 │膠囊包裝二級毒│  54顆  │   同上   │高雄醫學大學附設中│毒品危害防│
│    │品MDMA、甲基安│        │          │和紀念醫院檢驗報告│制條例第18│
│    │非他命        │（3 包）│          │，驗前淨重24.439公│條第1項規 │
│    │（含夾鏈袋3 個│        │          │克，驗後淨重24.433│定        │
│    │）            │        │          │公克；檢驗結果：  │          │
│    │              │        │          │MDMA、甲基安非他命│          │
│    │              │        │          │皆呈現陽性。【偵卷│          │
│    │              │        │          │P78】             │          │
├──┼───────┼────┼─────┼─────────┼─────┤
│ 16 │一粒眠        │ 510顆  │   同上   │高雄醫學大學附設中│刑法第38條│
│    │（每顆均以紅色│（51包）│          │和紀念醫院檢驗報告│第1項第1款│
│    │膠膜包裝）    │        │          │，驗前淨重89.79公 │規定      │
│    │              │        │          │克，驗後淨重89.758│          │
│    │              │        │          │公克；檢驗結果：硝│          │
│    │              │        │          │甲西泮呈現陽性【偵│          │
│    │              │        │          │卷P79】           │          │
├──┼───────┼────┼─────┼─────────┼─────┤
│ 17 │甲基安非他命  │毛重0.07│   同上   │高雄醫學大學附設中│與本件犯罪│
│    │              │公克    │          │和紀念醫院檢驗報告│無關      │
│    │              │        │          │，驗前淨重0.022公 │          │
│    │              │        │          │克，驗後淨重0.02公│          │
│    │              │        │          │克；檢驗結果：甲基│          │
│    │              │        │          │安非他命呈現陽性【│          │
│    │              │        │          │偵卷P85】         │          │
├──┼───────┼────┼─────┼─────────┼─────┤
│ 18 │夾鏈袋        │   1包  │   同上   │                  │刑法第38條│
│    │              │        │          │                  │第1項第2款│
├──┼───────┼────┼─────┼─────────┼─────┤
│ 19 │電子秤        │   1台  │   同上   │                  │與本件犯罪│
│    │              │        │          │                  │無關      │
├──┼───────┼────┼─────┼─────────┼─────┤
│ 20 │NOKIA手機     │   1支  │  警卷P32 │                  │毒品危害防│
│    │0000000000    │        │  偵卷P28 │                  │制條例第19│
│    │              │        │          │                  │條第1 項規│
│    │              │        │          │                  │定        │
├──┼───────┼────┼─────┼─────────┼─────┤
│ 21 │NOKIA手機     │   1支  │   同上   │                  │毒品危害防│
│    │0000000000    │        │          │                  │制條例第19│
│    │              │        │          │                  │條第1 項規│
│    │              │        │          │                  │定        │
└──┴───────┴────┴─────┴─────────┴─────┘


司法院資訊處製作；財團法人民間司法改革基金會備份。
